【裁判字號】    94,易,557
【裁判日期】    950525
【裁判案由】    家庭暴力罪之傷害等
【裁判全文】
臺灣基隆地方法院刑事判決               94年度易字第557號
公  訴  人  臺灣基隆地方法院檢察署檢察官
被      告  乙○○
                    現於台灣基隆看守所
被      告  辛○○
上列被告因家庭暴力罪之傷害等案件，經檢察官提起公訴（94年
度偵字第3882號）），本院判決如下：
    主  文
乙○○傷害人之身體，處有期徒刑陸月，如易科罰金，以佰元
折算壹日；又傷害人之身體，處有期徒刑肆月，如易科罰金，以
佰元折算壹日；又以加害生命、身體之事，恐嚇他人致生危害
於安全，處有期徒刑月，如易科罰金，以佰元折算壹日。應
執行有期徒刑壹年，如易科罰金，以佰元折算壹日。
辛○○傷害人之身體，處有期徒刑月，如易科罰金，以佰元
折算壹日。
    事  實
一、乙○○於民國（下同）94年8 月6日凌晨2時30分許，駕駛計
    程車搭載其妻丙○○欲自基隆返回臺北縣瑞芳鎮○○路36巷
    7號1樓住處，途經台北縣瑞芳鎮○○路，因乙○○向丙○○
    討錢未果，乙○○竟基於傷害之犯意，徒手毆打丙○○，及
    以點然之香煙燒燙丙○○大腿，並在毆打同時恐嚇稱：要持
    刀殺丙○○全家人等語，造成丙○○心生畏懼，致生危害於
    安全，及臉部、上唇、右上臂及左大腿多處挫傷及擦傷之傷
    害。丙○○於返回住處後於凌晨3 時30分許，見乙○○外出
    ，即趁隙逃往友人住處躲藏，乙○○回家後因遍尋不著丙○○，即打電話給丙○○之姐甲○○，恐嚇稱：因找不到丙○○，所以要拿開山刀至丙○○上班處堵丙○○等語，使甲○○心生畏懼，致生危害於安全，旋聯絡母親丁○○，丁○○
    再與其妹庚○○、妹婿己○○、女婿辛○○、李志強（另經
    檢察官不起訴處分）及李志強之子等人駕駛兩部車前往臺北
    縣瑞芳鎮四腳亭附近丙○○友人住處接載丙○○，丁○○並
    要丙○○打電話約乙○○在臺北縣瑞芳鎮四腳亭消防隊前見
    面，同日16時許，丙○○等人與乙○○在四腳亭消防隊前會
    面時，因乙○○欲拉扯丙○○，辛○○見狀即加以攔阻，乙○○復另行起意，基於傷害之犯意，出手朝辛○○鼻子毆打
    一拳，並返回車上持鐵棍毆打辛○○，辛○○亦基於傷害之
    犯意，與乙○○相互扭打並將鐵棍奪下，李志強則因拉不開
    乙○○、辛○○2人，即與其餘之人在旁口頭勸阻。乙○○
    因此受有左側頸部2處各2公分表淺撕裂傷、左耳2乘2公分瘀
    青及痛、右上背3乘1公分擦傷、左大腿背側10乘1.2公分傷
    痕、右前額3乘2公分瘀青及腫及鼻唇間1.8公分表淺撕裂傷
    及右側胸腹挫傷之傷害、辛○○亦受有左手裂傷、擦傷及臉
    擦傷等傷害。
二、案經被害人丙○○、乙○○、辛○○訴請台北縣政府警察局
    瑞芳分局移請臺灣基隆地方法院檢察署檢察官偵查起訴。
    理  由
壹、證據能力
一、證人丁○○、庚○○、己○○、丙○○、甲○○於本院審理
    暨檢察官偵查時之所證，均業經告以偽證罪之處罰而具結陳
    述，是其任意性自已足供擔保，兼以除無違法取供而不具信
    用性之情事，本院並已於審理期日，予被告就上開證人之證
    言表示意見暨詢問到庭證人（即丁○○、庚○○、己○○、
    丙○○、甲○○）之機會，踐行適法證據調查程序，是彼等
    於本院審理時或檢察官偵查中之所證，當然有證據能力，得
    為本案之證據。
二、卷附天主教耕莘醫院永和分院乙種診斷證明書 3紙、台灣礦
    工醫院甲種診斷證明書1紙、丙○○受傷照片4張、辛○○受
    傷照片3張、乙○○受傷照片8張，經審酌其作成之情況，認
    與刑事訴訟法第159條之4之規定相符，因認有證據能力，得
    為本案之證據。
貳、本案事實之認定
一、訊據被告辛○○對於上揭傷害犯行，坦承不諱，核與告訴人
    乙○○指訴情節相符，並有診斷證明書附卷可稽，堪信其自
    白與事實相符，應可採信。被告乙○○僅對於傷害丙○○之
    犯行，自承不諱，惟矢口否認有恐嚇丙○○、甲○○、傷害
    辛○○之犯行。經查：
（一）被告乙○○恐嚇丙○○、甲○○之事實，業據被害人丙○○、甲○○指訴綦詳，且參諸被害人丙○○趁被告離家之
      際，躲至友人住處、被害人甲○○在接獲被告乙○○電話
      後，即告知其母，其母再邀集親戚等人同往接丙○○返家
      等情，可證被告乙○○確有恐嚇犯行，至為灼然。
（二）被告乙○○傷害辛○○之事實，業據被害人辛○○於迭次
      偵審時指證歷歷，並經證人丁○○、己○○、甲○○於本
      院審理時（詳偵查卷第52─55頁、本院95年5 月11日審判
      筆錄）；證人丙○○、庚○○於偵查中（詳偵查卷第51、
      54頁）證述明確，且互核相符，復有診斷證明書在卷足憑
      ，足見被告乙○○有毆打辛○○之事實甚明，被告乙○○
      所辯，不足採信。
（三）本案事證明確，被告乙○○如本判決事實欄所載之傷害、
      恐嚇犯行，被告辛○○有如本判決事實欄所載之傷害犯行
      均應堪認定。
二、論罪科刑：
  (一)核被告乙○○、辛○○所為，均係犯刑法第277條第1項之傷
    害罪；被告乙○○另犯刑法第305條之恐嚇危害安全罪。又
    被告乙○○毆打丙○○同時出言恐嚇之行為，其恐嚇一節，
    乃傷害行為之一環，不另論以恐嚇罪。被告乙○○所犯上開
    2次傷害犯行、1次恐嚇犯行，犯意各別，構成要件互異，應
    分論併罰。爰審酌被告乙○○動輒因細故而出手傷人、恐嚇
    ，顯見其行為控制力薄弱，且犯後態度不佳；被告辛○○則
    因攔阻被告乙○○拉扯被害人丙○○，始動手毆打被告乙○○，而犯後態度良好、坦承犯行等一切情狀，各量處如主文
    所示之刑，併均諭知易科罰金之折算標準，被告乙○○並定
    應執行刑，以示懲戒。
據上論斷，應依刑事訴訟法第299條第1項前段，刑法第277條第1
項、第305條、第41條第1項前段、第51條第5 款，罰金罰鍰提高
標準條例第1條前段、第2條，判決如主文。
本案經檢察官戊○○到庭執行職務。
中    華    民    國    95    年    5     月    25    日
                  刑事第三庭審判長法  官  王福康
                                  法  官  王慧惠
                                  法  官  齊潔
以上正本證明與原本無異。
對於本件判決如有不服，應於收受送達後10日內，向本院提出上
訴書狀，上訴於臺灣高等法院，並按他造當事人之人數附具繕本
。
中    華    民    國    95    年    5     月    25    日
                                  書記官  潘端典
附錄論罪法條：
中華民國刑法第277條
(普通傷害罪)
傷害人之身體或健康者，處3年以下有期徒刑、拘役或1千元以下
罰金。
犯前項之罪因而致人於死者，處無期徒刑或7年以上有期徒刑；
致重傷者，處3年以上10年以下有期徒刑。
中華民國刑法第305條
(恐嚇危害安全罪)
以加害生命、身體、自由、名譽、財產之事，恐嚇他人致生危害
於安全者，處2年以下有期徒刑、拘役或300元以下罰金。


司法院資訊處製作；財團法人民間司法改革基金會備份。
